臺灣彰化地方法院民事裁定  100年度監宣字第157號
聲  請  人  陳瑞煌
相  對  人  陳淑卿
利害關係人  陳文玉
上列聲請人聲請監護宣告事件，本院裁定如下：
    主    文
宣告陳淑卿（女，民國○○年○○月○○日生，身分證統一編號：Ｚ000
000000號）為受監護宣告之人。
選定陳瑞煌（男，民國○○年○○月○○日生，身分證統一編號：Ｚ000
000000號）為受監護宣告之人之監護人。
指定陳文玉（女，民國○○年○○月○○日生，身分證統一編號：Ｚ000
000000號）為會同開具財產清冊之人。
聲請費用新臺幣壹仟元由受監護宣告之人負擔。
    理    由
一、按對於因精神障礙或其他心智缺陷，致不能為意思表示或受
    意思表示，或不能辨識其意思表示之效果者，法院得因本人
    、配偶、四親等內之親屬、最近一年有同居事實之其他親屬
    、檢察官、主管機關或社會福利機構之聲請，為監護之宣告
    ，民法第14條第1項定有明文。另按受監護宣告之人應置監
    護人；法院為監護之宣告時，應依職權就配偶、四親等內之
    親屬、最近一年有同居事實之其他親屬、主管機關、社會福
    利機構或其他適當之人選定一人或數人為監護人，並同時指
    定會同開具財產清冊之人；法院選定監護人時，應依受監護
    宣告之人之最佳利益，優先考量受監護宣告之人之意見，審
    酌一切情狀，並注意下列事項：一、受監護宣告之人之身心
    狀態與生活及財產狀況。二、受監護宣告之人與其配偶、子
    女或其他共同生活之人間之情感狀況。三、監護人之職業、
    經歷、意見及其與受監護宣告之人之利害關係。四、法人為
    監護人時，其事業之種類與內容，法人及其代表人與受監護
    宣告之人之利害關係，同法第1110條、第1111條第1項及第
    1111條之1亦分別定有明文。
二、聲請意旨略以：聲請人陳瑞煌為相對人陳淑卿之長弟，相對
    人自幼曾因高燒不退且身心發展遲緩、智能不足，目前無法
    自行執行日常生活活動而需仰賴他人照護，且無法繼續工作
    、處理複雜事務，爰聲請對相對人為監護之宣告，且請求選
    定聲請人陳瑞煌為相對人陳淑卿之監護人，同時指定相對人
    之長姐陳文玉為會同開具財產清冊之人等語，並提出戶籍謄
    本2份、親屬系統表1份、中華民國身心障礙手冊影本1份及
    同意書1份等件為證。
三、經查：聲請人主張之事實，業據其提出中華民國身心障礙手
    冊影本、戶籍謄本為據，且經本院囑託衛生署彰化醫院鑑定
    ，於鑑定人即該院林俊媛醫師審驗相對人之精神狀況，鑑定
    判定相對人有重度障礙之原因，不能管理處分自己之財產，
    有達不能為意思表示或受意思表示之情形，已達到監護宣告
    之程度，有該院鑑定書一份在卷可稽。故聲請人聲請對相對
    人為監護之宣告，為有理由，應予准許。
四、次查：聲請人陳瑞煌為受監護宣告人陳淑卿之長弟，關係人
    陳文玉為受監護宣告人之長姐，有戶籍謄本在卷可按，是本
    院參酌前揭各節，認由聲請人任監護人，能符合受監護宣告
    之人之最佳利益，爰選定聲請人陳瑞煌為監護人，並指定陳
    文玉為會同開具財產清冊之人。
五、依民事訴訟法第608條第1項，裁定如主文。
中    華    民    國  100    年    12    月    16    日
                   家事法庭     法  官  吳俊螢
正本係照原本作成。
如不服本裁定關於選定監護人及指定會同開具財產清冊之人等部
分，應於送達後10日內向本院提出抗告狀，並繳納抗告費新臺幣
1，000元；其餘關於宣告監護之部分，不得抗告。
中    華    民    國  100    年    12    月    16    日
                                書記官  陳秀娟